【裁判字號】    88,易,1236
【裁判日期】    890323
【裁判案由】    贓物
【裁判全文】
臺灣士林地方法院刑事判決                        八十八年度易字第一二三六號
    公  訴  人  臺灣士林地方法院檢察署檢察官
    被      告  乙○○
右列被告因贓物案件，經檢察官提起公訴（八十八年度偵字第八五九三號），本院判
決如左：
    主  文
乙○○收受贓物，累犯，處有期徒刑肆月，如易科罰金以參佰元折算壹日。
    事  實
一、乙○○前因收受贓物罪，經台灣板橋地方法院判處有期徒刑四月，如易科罰金以
    三百元折算一日確定，甫於民國八十七年四月二十二日執行完畢，詎仍不知悔改
    ，明知姓名不詳綽號「阿堯」之成年男子，於八十八年八月十五日晚十時許，在
    臺北市○○街保安宮前，所騎乘交付之車牌號碼ＱＳＱ─九三八號機車無合法來
    源證件係來路不明之贓物，仍予收受騎用。迄同年月十七日下午三時五十分許，
    騎乘上開機車行經臺北市○○○路、民族西路口為警查獲。
二、案經臺北市政府警察局大同分局報告臺灣士林地方法院檢察署檢察官偵查起訴。
    理  由
一、訊之被告乙○○固坦承於右揭時地向綽號「阿堯」之成年男子收受前揭機車騎乘
    為警查獲，惟否認其知悉該借騎之機車為贓物。經查（一）上開車牌號碼ＱＳＱ
    ─九三八號機車係車主王屏達於八十八年八月九日二十二時許在台北市○○區○
    ○路三段二０八巷三號對面失竊，有車輛竊盜、車牌失竊資料個別查詢報表─查
    詢車輛認可資料在卷可按，且上開機車業經車主王屏達之妻甲○○領回，有贓物
    認領保管單在卷可稽，是該機車係贓物洵可認定。（二）又被告雖一再辯稱其不
    知該機車係贓物，惟按被告於本院調查時供稱於案發前二、三個月即見綽號「阿
    堯」之男子騎乘該機車云云（本院八十九年二月二日訊問筆錄），惟於案發前二
    、三個月本案之機車尚未失竊，有車輛竊盜、車牌失竊資料個別查詢報表─查詢
    車輛認可資料在卷可按，是被告辯稱於案發前二、三個月即見綽號「阿堯」之成
    年男子騎乘機車，洵屬不實。且衡諸常理，向他人借騎機車，均會同時取得機車
    之行車執照俾供查驗之用，並同時約定歸還日期與聯絡方法，然查被告非但未向
    綽號「阿堯」之男子取得機車之行車執照，且未與「阿堯」約定時、地歸還機車
    ，而無限期日任意使用上開機車，是其取得上開機車時應知上開機車係贓車，其
    辯稱不知係贓車云云，洵不足採。事證明確，被告犯行洵堪認定。
二、核被告所為係犯刑法第三百四十九條第一項之收受贓物罪。被告前因收受贓物罪
    ，經台灣板橋地方法院判處有期徒刑四月，如易科罰金以三百元折算一日確定，
    於民國八十七年四月二十二日執行完畢，而於執行完畢後五年內再犯本件有期徒
    刑以上之罪，為累犯，應依法加重其刑。爰審酌被告犯罪之動機、手段、犯罪所
    得等一切情狀，量處如主文所示之刑，並諭知易科罰金之折算標準。
三、據上論斷，應依刑事訴訟法第二百九十九條第一項前段、刑法第三百四十九條第
    一項、第四十七條、第四十一條，罰金罰鍰提高標準條例第一條前段、第二條，
    判決如主文。
本案經檢察官徐文豪到庭執行職務
中      華      民      國    八十九    年      三      月    二十三    日
                              臺灣士林地方法院刑事第四庭
                                      法  官  杜  惠  錦
右正本證明與原本無異。
如不服本判決，應於判決送達後十日內，向本院提出上訴狀。
                                      書記官  施  惠  卿
中      華      民      國      八十九      年      三    月  二十七    日
附錄本案論罪科刑法條全文
刑法第三百四十九條第一項：
收受贓物者，處三年以下有期徒刑、拘役或五百元以下罰金。


司法院資訊處製作；財團法人民間司法改革基金會備份。
